臺灣新竹地方法院刑事判決　　　　　　　　　　　　　九十一年度易字第八六五號
　　公　訴　人　臺灣新竹地方法院檢察署檢察官
　　被　　　告　甲○○
右列被告因竊盜案件，經檢察官提起公訴（九十一年度偵字第五八八五號），本院判
決如左：
    主  文
甲○○竊盜，未遂，處有期徒刑伍月，如易科罰金以佰元折算壹日。
    事  實
一、甲○○曾於民國九十年間因竊盜案件，經本院新竹簡易庭判拘役五十日，如易科
    罰金以三百元折算一日確定，並於九十一年六月四日執行完畢；於九十一年六月
    間再度因竊盜案件，經本院竹東簡易庭於九十一年七月二十三日判處有期徒刑四
    月，如易科罰金以三百元折算一日（以上均未構成累犯）。仍不知悔改，於九十
    一年十月十三日凌晨三時五十五分許，在新竹縣竹北市○○路五四八號前，見乙
    ○○所有停放於該處之車牌號碼ＧＺＨ─一二三號機車光陽牌白色重型機車無人
    看管，竟意圖為自己不法之所有，坐在該機車上，以自備鑰匙插入電門鑰匙孔，
    撬開機車電門鎖，尚未發動電門竊得前開機車時，為前來取車之乙○○及其男友
    張勤生發現報警，並為據報趕至之警察當場逮捕，並扣得鑰匙一串。
二、案經乙○○訴由新竹縣警察局竹北分局報請臺灣新竹地方法院檢察署檢察官偵查
    起訴。
    理  由
一、訊據被告甲○○矢口否認有何竊盜犯行，辯稱：我沒有要偷車，我只是要偷鑰匙
    而已，當時我坐在車上已超過四十分鐘，因為要拔鑰匙拔不起來，我想蒐集鑰匙
    去賣云云；惟查，右揭事實業據告訴人乙○○指訴詳細，並經證人張勤生結證屬
    實，參以被告辯稱所欲蒐集之鑰匙一串，從外表觀之乃為一般之鑰匙，有該鑰匙
    一串扣案可證，況參酌告訴人及證人於偵查中均指稱現在任何一支鑰匙均可開啟
    前揭ＧＺＨ─一二三號機車，顯然該機車鑰匙孔已被撬大，則被告自承坐在該機
    車上達四十分鐘之久，若僅欲拔取鑰匙，豈須耗費如此長久之時間仍未取得？應
    認被告辯稱偷鑰匙要賣與常情不符，此外，復有車籍作業系統─查詢認可資料、
    贓證物品認領保管收據各一紙附卷可證，被告空言只是要偷鑰匙云云，所辯要屬
    卸責之詞，不足採信，事證明確，犯行堪以認定。
二、核被告甲○○所為，係犯刑法第三百二十條第三項、第一項之竊盜未遂罪，其著
    手竊盜行為，惟尚未發動機車離去，為未遂犯，應依刑法第二十六條前段規定，
    按既遂犯之刑度減輕其刑。爰審酌被告先前即有多次以自備鑰匙竊取他人機車之
    犯罪紀錄（有臺灣新竹地方法院檢察署九十年度偵字第七一四七號聲請簡易判決
    處刑書及九十一年度偵字第二一三一號不起訴處分書可參），另有一竊盜案件待
    執行之際又再犯本案，及其正值年輕力壯，當力圖向上，猶思不勞而獲，不尊重
    他人財產權，犯後飾詞卸責、不知悔改、態度不佳等一切情況，量處如主文所示
    之刑，並諭知易科罰金之折算標準，以示懲儆。扣案鑰匙一串（八支），雖係供
    被告犯罪所用，惟被告否認為其所有，且亦無證據證明係被告所有，爰不予宣告
    沒收，附此敘明。
據上論斷，應依刑事訴訟法第二百九十九條第一項前段，刑法第三百二十條第三段、
第一項、第四十一條第一項、第二十六條前段，罰金罰鍰提高標準條例第一條前段、
第二條，判決如主文。
本案經檢察官劉邦繡到庭執行職務
中      華      民      國    九十一    年     十二     月    二十四    日
    臺灣新竹地方法院刑事第一庭
                                    審判長法  官  賴  淑  敏
                                          法  官  李  珮  瑜
                                          法  官  楊  麗  文
右正本證明與原本無異。
如不服本判決，應於判決送達後十日內向本院提出上訴狀( 應附繕本 )，上訴於
臺灣高等法院。
                                          書記官  陳  秀  子
中      華      民      國    九十一    年     十二     月    二十四    日
附錄本案論罪科刑法條全文：
中華民國刑法第三百二十條
意圖為自己或第三人不法之所有，而竊取他人之動產者，為竊盜罪，處五年以下有期
徒刑、拘役或五百元以下罰金。
意圖為自己或第三人不法之利益，而竊佔他人之不動產者，依前項之規定處斷。
前二項之未遂犯罰之。
